# 请教陈老师，其他投资方单方增资未丧失控制权个别报表处理

提问人：心海拂清风 时间：2016-11-25 20:52:19
1 、其他投资方单方增资导致投资方对子公司投资比例被动稀释但没有丧失控制权的情形下，根据CAS33有关规定，投资方的合并财务报表应作为权益性交易，有关差额计入资本公积（资本溢价或股本溢价），资本公积不足冲减的，调整留存收益。但投资方的个别财务报表是否或如何进行处理？

回答人：chenyiwei
投资方个别报表层面，因为没有丧失控制权，故仍按成本法核算。该事项并未改变本企业的投资成本，故个别报表层面无需处理，仅需备查登记持股比例的下降即可。